臺灣雲林地方法院刑事判決　　　　　　　 93年度訴字第312號
公　訴　人　臺灣雲林地方法院檢察署檢察官
被　　　告　甲○○　男　31歲.
　　　　　　乙○○　男　36歲.
上　一　人
選任辯護人　陳中堅律師
上列被告等因違反廢棄物清理法案件，經檢察官聲請以簡易判決
處刑（92年度偵字第4184、3420號），本院北港簡易庭受理後（
案號：93年度港簡字第97號），認不宜逕以簡易判決處刑，經改
依通常程序審判，判決如下：
    主  文
甲○○共同未依規定領有廢棄物清除、處理許可文件，從事廢棄
物貯存、清除，處有期徒刑壹年貳月。
乙○○未經主管機關許可，提供土地堆置廢棄物，處有期徒刑壹
年肆月。
    事  實
一、甲○○明知其未依廢棄物清理法之規定，向主管機關申請核
    發廢棄物清除處理機構許可文件，不得受託從事清除廢棄物
    業務；乙○○亦明知其未經主管機關許可，不得提供土地堆
    置廢棄物。甲○○竟基於上開違反廢棄物清理法之犯意，先
    於民國92年4 月間某日，以不詳代價受託向知情並與之有犯
    意聯絡之台中縣大雅鄉某工廠中某姓名年籍不詳之成年工作
    人員承攬清除如鞋帶、運動鞋底、製鞋工廠之下腳料等一般
    事業廢棄物，再委請與其有犯意聯絡之丙○○（未經起訴，
    應另由檢察官另行偵辦）尋得有前開違反廢棄物清理法犯意
    而有意出租土地供甲○○堆置廢棄物之乙○○後，甲○○、
    乙○○即於民國92年5 月10日在不知情之雲林縣崙背鄉蔡永
    出租其母程花桃所有而由乙○○使用之坐落雲林縣麥寮鄉○○段138 、138 之1 地號土地全部提供予甲○○傾倒堆置廢
    棄物之用。甲○○嗣即於同年月14日晚間，以新台幣（下同
    ）500 元之代價，僱用知情並與甲○○有上開違反廢棄物清
    理法犯意聯絡之已成年姓名年籍不詳的貨運車駕駛，自台中
    縣大雅鄉運輸包括鞋帶、運動鞋底、製鞋工廠之下腳料等一
    般事業廢棄物1 車南下（貨運車號及所載運之廢棄物重量均
    不詳），並在丙○○之引導下，載運前揭廢棄物至雲林縣麥
    寮鄉○○段138 地號土地傾倒貯存，嗣經警據民眾報案，而
    於同日晚間21時20分許前往上址發現現場確實堆放廢棄物1
    批（經警當場測量廢棄物堆置之長度約有9.8 公尺、寬度約
    有4.5 公尺，高度不一，最高點則約有1.3 公尺），而循線
    查知上情。
二、案經雲林縣警察局台西分局報請台灣雲林地方法院檢察署檢
    察官偵查起訴。
    理  由
一、被告甲○○部分：
    上開事實，除被告甲○○是否受託於台中縣大雅鄉某工廠負
    責清除、貯存廢棄物一節外，業據被告甲○○於本院審理時
    坦白承認，核與證人即案發當晚前往稽查之雲林縣環境保護
    局稽查人員辛○○及雲林縣警察局台西分局麥寮分駐所員警
    戊○○於本院審理時所證述關於查獲上開廢棄物之情節相符
    ，並有雲林縣環境保護局一般、事業廢棄物暨環境衛生稽查
    處理工作紀錄表、現場圖、行政院環境保護署委託環境檢測
    機構廢棄物樣品檢測報告、違反廢棄物清理法案件處分書（
    受處分人：甲○○）各1 份、現場照片20幀（審卷所附彩色
    照片）在卷可稽。至被告甲○○固辯稱：我於92年4 月間向
    台中縣大雅鄉某間工廠買這些布，是想要一部份整理之後拿
    來賣，一部份則給我哥哥擦拭機器用云云。惟查，證人辛○○於本院審理時證稱：（是否屬於可以再利用之廢棄物？）
    在專業上來判斷，鞋帶、鞋底或是製鞋工廠的下腳料，均不
    是可以再利用的事業廢棄物等語（見94年1 月17日審判筆錄
    第18頁），且依卷附現場所拍攝廢棄物堆置情形之照片所示
    ，上開事業廢棄物夾雜砂土、塑膠袋、木頭等物品，狀極凌
    亂與污穢，是否殘存有利用上或經濟上之價值，已非無疑；
    且被告甲○○既然打算整理部分事業廢棄物以供其兄長擦拭
    機器之用，卻又供稱：（你在4 月份買布料的時候，你還沒
    有找到地，為何你敢先買布，而且還付了錢？）因為我二哥
    的工廠有地；（你二哥的工廠既然有地，為何你還放在那邊
    ？）我就想說我已經租地，就先放在那塊地上等語（見94年
    3 月21日審判筆錄第26頁），不僅與其於同日審理程序時稍
    早所陳：（既然土地的租期是從92年6 月1 日起，為何你會
    在92年5 月14日開始就堆放廢棄物？）因為車子突然下來，
    我一時想不到要倒在何處，結果就想說先放在我承租的那塊
    地的水泥地上等情（見同日審判筆錄第15頁），就被告甲○○是否已預先想好堆放廢棄物之地點一節已有所不符，且被
    告甲○○將上開事業廢棄物堆置在其兄長工廠旁，適可方便
    被告甲○○所預想之「廢物利用」，直接將整理後之布料就
    近提供予其兄長擦拭機器之用，而毋須再另行耗費運輸費用
    ，將上開堆置在其向乙○○所承租之土地上之廢棄物，載運
    到其兄長所開設之工廠；更何況，一般事業廢棄物之業主除
    非有再利用計畫（本件事業廢棄物並非可再利用之事業廢棄
    物，已如前述），否則勢必斥資進行合法清理，焉有人反而
    出資予以購買不堪利用之廢棄物之理？是被告甲○○上開所
    辯，顯與常情不符，不足採信。又被告甲○○若非有利可圖
    ，應無可能甘冒刑事追訴之風險而無端為他人清理廢棄物，
    是被告甲○○應係以不詳代價受託為該工廠清除上開一般事
    業廢棄物無訛。是被告甲○○違反廢棄物清理法之犯行，可
    以認定。
二、被告乙○○部分：
    被告乙○○固不否認將前開土地出租予被告甲○○，以及案
    發當日確實有人將一般事業廢棄物傾倒在上開土地上之事實
    ，惟矢口否認有何違反廢棄物清理法之犯行，辯稱：甲○○
    透過丙○○向我承租土地說要供農業使用，我不知道甲○○
    拿去倒垃圾使用云云，選任辯護人亦辯稱：被告乙○○乃是
    在不知情的情況下將土地出租予甲○○，且並未同意甲○○
    或丙○○在該土地上傾倒廢棄物，因此被告乙○○並無公訴
    人所指之犯行云云。惟查：
  (一)被告甲○○向被告乙○○承租土地之目的即在於堆置廢棄物
    ：被告甲○○於警訊時供稱：（你不認識乙○○，為何將廢
    棄物傾倒在乙○○的土地麥寮鄉○○村○○段138 號？）那
    是布，我透過我朋友丙○○看他有沒有朋友有空地借我放或
    租都可以，丙○○就說他朋友有要租，之後就放在麥寮鄉○○村○○段138 號旁邊的水泥地上等語；而甲○○於本院審
    理時亦證稱：（你請丙○○幫你找地時，你跟丙○○說需要
    什麼樣的地？）我跟他說幫我找一塊空地，沒有在做的，可
    以養魚、或農作用，我也會堆放一些布料；（你有跟丙○○
    講說要堆放一些布料？）有等語（見94年3 月21日審判筆錄
    第6 頁），可見被告甲○○係為清理廢棄物而向被告乙○○
    承租土地使用。雖然甲○○於同日審理中接受被告乙○○選
    任辯護人反詰問時又證述：（既然土地的租期是從92年6 月
    1 日起，為何你會在92年5 月14日開始就堆放廢棄物？）因
    為車子突然下來，我一時想不到要倒在何處，結果就想說先
    放在我承租的那塊地的水泥地上；（你的意思是說倒廢棄物
    只是你個人的意思？）我有叫丙○○幫我聯絡乙○○，說那
    些布要放在承租的土地上，但是丙○○跟我說打不通，或是
    聯絡不上；（你在租這塊地的時候，當時是否就有想要把他
    拿來作為堆置廢棄物？）沒有；（在92年5 月10日你訂這租
    約時，你都沒有這個意思？）沒有；（為何後來在92年5 月
    14日時你會把廢棄物倒在這裡？）因為那時候我不知道什麼
    時候會有回頭車等語（見同日審理筆錄第15、16頁），惟此
    與其前開在警訊及本院審理時所陳已有不一，且如前一所述
    ，甲○○此部分之證詞與嗣後在同日審理時就其是否已預先
    想好堆放廢棄物之地點一節所為之證述，前後所證亦有所不
    符，是此部分證詞顯有保留，自不足採信。至於甲○○上開
    於本院審理時所證述關於找地的目的也在於供飼魚或農作之
    用部分，惟甲○○既自承其父母擁有田地，其本身並無養魚
    經驗等語（見同日審理筆錄第20、21頁），而證人即受僱於
    丙○○在本件乙○○出租給甲○○之土地上整地之丁○○於
    本院審理時亦證稱：（你整這塊地是否需要翻土？）沒有，
    只是我到那塊地有很多雜草，我只是把雜草剷掉而已；（你
    施工內容除了剷除雜草外，有無挖深？）沒有等語（見94
    年1 月20日審理筆錄第42、53頁），顯然上開土地並無浚深
    以供為魚池之用途，是甲○○此部分之證詞，亦不足採信。
  (二)被告乙○○對於被告甲○○租地之用途係在於傾倒廢棄物一
    節，應係知情：
    1.本件租賃土地契約書之簽訂，僅具形式上意義，並未充分
      顯示乙○○、甲○○間之實質約定內容：被告甲○○、乙○○固均供稱：約定的土地租金金額為每年2 萬5 千元，
      租賃期間自92年6 月1 日起至93年5 月31日止等語，並提
      出土地租賃契約書1 份為證。惟查，被告乙○○於警訊及
      本院審理時均供稱：我是以每日薪資6 千元僱用丁○○等
      語；證人丁○○於警訊時亦證稱：（乙○○是否有僱用你
      從事他所有農地整地之工作？）有；（乙○○是自何時開
      始僱用你工作、從事何種工作？）是於5 月12日開始工作
      ，從事現場挖土機除草整地工作；（每日薪資為多少元？
      ）每日薪資為6 千元等語；其於本院審理時復證稱：我1
      天薪資1 千5 百元，我在警訊中所說6 千元是包含挖土機
      及司機的費用等語（94年1 月20日審判筆錄第32、36頁）
      ，足認被告乙○○是每日花費6 千元之成本整地。而據證
      人即住居於本件土地鄰近之庚○○於警訊時證稱：我於92
      年5 月14日21時20分許，我剛好由外面回家，看見有1 輛
      貨車載1 部挖土機要下去田裡，我跟他說不要在晚上整理
      田地這樣會去吵到別人等語；其於本院審理時亦證述：（
      在92年5 月14日晚上，你是否有看到1 台挖土機在該土地
      上？）是停在路邊；（可否詳細描述之？）當天我晚上8
      點多回家時，有看1 部挖土機停在路邊，我以為他要整地
      ，但是我跟他說晚上不要做，他說他是被僱用的他不知道
      ，所以我就跑到村長那邊，但是村長不在，我就回家了；
      （你說這台挖土機停在路邊，是否停在乙○○的土地上？
      ）是停在1 條小巷，應該是乙○○土地的旁邊，但是天色
      很晚，看不清楚。（你剛有說你以為他是要整地，是整何
      塊地？）乙○○的地；（大概在那天之前多久開始整理？
      ）我不太記得，大概有2 、3 天；（當天挖土機是否在1
      部車上面？）沒有，只有1 部挖土機沒有其他車輛）；（
      你在警察局說當天你有看到1 輛貨車，載1 部挖土機下去
      田裡，怎麼跟你今天所述不一樣？）我認為是同樣的意思
      ；（到底有無那台貨車？）應該有，我忘記了等語（見93
      年12月16日審判筆錄第8 頁至第14頁），足見若非當晚已
      為警方查獲，以案發當晚仍載運挖土機具下田準備施作之
      情節觀之，丁○○施工之時間應不止3 日，被告乙○○亦
      自承：（你僱用丁○○薪水如何算？）1 天6 千元，應該
      3 、4 天就會好了等語（見94年3 月21日審判筆錄第29頁
      ），顯見被告乙○○至少要耗費4 天的時間進行整地工作
      ，以每日整地成本6 千元計，則被告乙○○進行整地所花
      費之成本至少2 萬4 千元，而被告乙○○卻僅以1 年2 萬
      5 千元租金，出租上開土地給被告甲○○，幾乎毫無利潤
      ，此應非情理之常，是被告乙○○是否確實以每年2 萬5
      千元之租金額，出租土地給被告甲○○，實屬可疑。再者
      ，依上開土地租賃契約書所載，乙○○、甲○○雙方所約
      定之租金給付期限為「於6 月1 日及12月1 日各付一半租
      金」，惟據被告乙○○、甲○○均供稱：甲○○已經在5
      月12日透過丙○○給付租金給乙○○等語，與上開契約之
      約定並不相符，被告乙○○甚且供稱：（你們當初約定租
      金如何付？）都是拿年頭的，1 年拿1 次。（是約定1 次
      拿2 萬5 千元？）對；（是否確定？）確定；（甲○○有
      無跟你講過說1 次拿一半的租金？）沒有；（你有無講過
      1 次拿一半的租金？）沒有等語（見94年3 月21日審判筆
      錄第34、35頁），益見上開土地租賃契約書僅是被告乙○○、甲○○形式上簽訂，雙方實質上之約定內容，均未形
      諸於上開契約書上。
    2.被告乙○○向丁○○自稱為「阿德」，顯然刻意隱匿自己
      的真實身分：證人丁○○於本院審理時又證稱：（是否認
      識在庭2 位被告？）甲○○是地主，另外1 個我不認識；
      （你剛講說在場的你認識甲○○，為何在警局你說不認識
      甲○○？）當初在這個工地工作的時候，丙○○是我老闆
      ，因為我在工地見過在庭這個戴眼鏡穿花條紋衣服的（手
      指被告乙○○），他跟我說他叫甲○○；（你在整地時乙○○有到現場去，他有無告訴你他的名字？）沒有；（有
      人告訴你去現場看得那個人他的名字叫甲○○？）有；（
      是誰告訴你的？）丙○○；（甲○○他有無到過那塊地去
      關心整地的進度？）沒有看過；（你一開始說你只認識甲○○，後來你說在今天之前沒有見過甲○○，這是怎麼回
      事？）因為剛剛辯護人問我之前有無見過甲○○，我之前
      在那邊工作時，老闆跟我說乙○○就是甲○○，所以我才
      這樣說；（你在整地時乙○○有到現場，乙○○有無跟你
      講他的名字？）他說他叫「阿德」；（你整地當時是否以
      為乙○○的名字叫「甲○○」？）是等語（見94年1 月20
      日審判筆錄第31頁以下），被告乙○○固否認曾向丁○○
      表示自己是「阿德」，惟證人丁○○與被告乙○○既素無
      嫌隙，應無構陷誣攀之理，證人丁○○此部分之證詞應可
      採信。則被告乙○○既然只是單純出租土地給被告甲○○
      供農業使用，在面對丁○○詢問時，大可坦然表明自己的
      身分，何須刻意隱藏自己真實身分？又何以被告乙○○與
      丙○○「恰巧」均向丁○○謊稱乙○○就是「甲○○」？
      顯見被告乙○○與丙○○事先即已商定向丁○○隱瞞乙○○真實之身分，刻意淡化乙○○在本案中之角色。
    3.被告乙○○向丁○○表示整地之目的在於「養鴨」，亦啟
      人疑竇：證人丁○○於警訊時證稱：（乙○○有無告訴你
      從事整地是用何用途？）他告訴我該土地本來是魚池，後
      來沒有使用，所以才要整地用來養鴨；其於本院審理時復
      證稱：（在警察局警察問你說「乙○○有無告訴你從事整
      地是何用途，你說乙○○告訴你該土地本來是魚池，後來
      沒有使用，所以才要整地用來養鴨」，你不是說你不認識
      乙○○？）我在作警訊筆錄時，警察告訴我乙○○是地主
      ，因為該地本來是魚池，地主說整理後要養鴨；（你在警
      局所講的「他」是指誰？）因為警察告訴我乙○○是地主
      ，所以當時我指的他是指乙○○；（在警訊之前你跟乙○○有談過話？）白天在整地的時候，他是有到現場看看，
      如果我在施工過程中有損害到別人的東西，我會問他如何
      處理；（乙○○有無告訴你整地用途？）說要養鴨等語（
      見94年1 月20日審判筆錄第38、39、45頁），惟無論是被
      告甲○○所供稱租地之目的在養魚或農作，以及堆放布料
      ，或是被告乙○○所陳租地之目的是供農業使用，或者證
      人丙○○於本院審理時所證述甲○○租地是做農業使用、
      務農或是魚苗等語（見94年1 月20日審判筆錄第5 頁），
      均無人提及租地之目的是在「養鴨」，若被告乙○○確實
      主觀上認知甲○○租地之目的僅供農業使用，於丁○○詢
      問時，被告乙○○當可據實以告，毫無隱匿實情之理，被
      告乙○○此舉，反足以顯示被告甲○○租地之用途，應非
      供農業使用如此單純。
    4.至證人丙○○固於本院審理時證稱：（甲○○在92年4 、
      5 月間是否有請你幫他找一塊地？）有，在更早之前；（
      大概什麼時候？）大概3 、4 月間；（他有無說租地做何
      用途？）做農業使用；（他有無說要做何農業使用？）忘
      記了；（你確定他有跟你說過他要做農業使用？）有；（
      你說的農業使用是做何農業使用？）務農或是魚苗，時間
      已久我忘記了。（你有無跟他講租這塊地要做何用途？）
      我跟他說是朋友要租的；（有無跟他說你朋友租這塊地要
      做何用途？）我說是要作農業使用；（有無跟他說要做何
      農業使用？）我忘記了；（你確定有跟他說要作農業使用
      ？）確定；（根據甲○○自己說他是要你去找地要放布，
      甲○○在警訊筆錄中並沒有提到要做農用，為何與你所述
      不同？）當時甲○○有拜託我去找田地，並沒有提到要堆
      放布料，如果要堆放布料的話，隨便找塊地倒就好了。田
      地的話路一定是不好走，車子也不好進出等語（見94年1
      月20日審判筆錄第5 頁至第14頁），惟丙○○於警訊中則
      陳稱：（甲○○稱請你幫忙承租田地，是否屬實，作何用
      途？）有屬實。我不知道，他沒說等語，則證人丙○○於
      本院審理中上開所證是否屬實，已非無疑；且如前所述，
      被告甲○○確實在租地前有向丙○○表示租地之目的在於
      堆置廢棄物，益見證人丙○○前開所證有避重就輕之情，
      是證人丙○○上開所證，亦無從為有利於被告乙○○之認
      定。
    5.此外，復有證人辛○○、戊○○、代書壬○○於本院審理
      時所為之證述、雲林縣環境保護局一般、事業廢棄物暨環
      境衛生稽查處理工作紀錄表、現場圖、行政院環境保護署
      委託環境檢測機構廢棄物樣品檢測報告、違反廢棄物清理
      法案件處分書（受處分人：甲○○）各1 份、現場照片20
      幀（審卷所附彩色照片）在卷可稽。
  (三)綜上所述，丙○○在明知被告甲○○有意尋找土地堆置廢棄
    物而受被告甲○○之委託後，即與被告乙○○商定租地事宜
    ，被告乙○○也在明知甲○○租地之用途（堆置廢棄物）後
    ，同意出租給被告甲○○，是被告乙○○上開所辯，顯不足
    採信，其違反廢棄物清理法之犯行，堪以認定。
三、按從事廢棄物清除、處理業務者，應向直轄市、縣（市）主
    管機關或中央主管機關委託之機關申請核發公民營廢棄物清
    除處理機構許可文件後，始得受託清除、處理廢棄物業務；
    未經主管機關許可，提供土地回填、堆置廢棄物，或未依第
    41條第1 項規定領有廢棄物清除、處理許可文件，從事廢棄
    物貯存、清除、處理者，處1 年以上5 年以下有期徒刑，得
    併科3 百萬元以下罰金，廢棄物清理法第41條第1 項前段、
    第46條第1 項第3 款、第4 款分別定有明文。次按廢棄物清
    理法第46條第1 項第3 款所規定關於「貯存」、「清除」之
    犯罪構成要件行為，參照事業廢棄物貯存清除處理方法及設
    施標準第2 條第1 款所定：「貯存：指事業廢棄物於清除、
    處理前，放置於特定地點或貯存容器、設施內之行為」、「
    清除：指事業廢棄物之收集、運輸行為」，故核被告甲○○
    所為，係犯廢棄物清理法第46條第1 項第4 款之未依規定領
    有廢棄物清除、處理許可文件，從事廢棄物貯存、清除罪，
    其與丙○○、已成年姓名年籍不詳之台中縣大雅鄉某工廠中
    某工作人員以及已成年姓名年籍不詳的貨運車駕駛（被告甲○○固供稱未見過該貨運車駕駛人，而不知其年籍等語，惟
    依道路交通安全規則相關規定，考領職業駕駛執照者，最低
    年齡需在20歲以上，故依常理，本件該貨運車駕駛人應係年
    滿20歲以上之成年人）間，分別有犯意聯絡及行為分擔，應
    論以共同正犯。另核被告乙○○所為，係犯廢棄物清理法第
    46條第1 項第3 款之未經主管機關許可，提供土地堆置廢棄
    物罪。起訴檢察官雖認被告甲○○、乙○○所為係犯廢棄物
    清理法第46條第1 項第4 款之罪，並認為被告2 人所為除從
    事廢棄物之清除工作外，尚有「處理」行為，惟此部分業據
    公訴檢察官當庭就被告乙○○部分，變更起訴法條為第46
    條第1 項第3 款，並變更主張被告甲○○所為係從事廢棄物
    之貯存、清除行為，本院自當據以審理，就被告乙○○部分
    無庸變更起訴法條，附此敘明。
四、爰審酌被告甲○○前有詐欺、竊盜等前案紀錄，素行不佳；
    為圖小利而任意清除（運輸）、貯存事業廢棄物，影響生態
    環境，動機不佳；惟因行為後未幾，即經警查獲，事後廢棄
    物移除後，經警會同麥寮鄉公所農業課人員勘查結果，並無
    礙農業使用等情，有查證報告1 紙在卷可稽，情節尚稱輕微
    ，且被告甲○○犯後大致坦承犯行，態度尚可，以及目前在
    工廠擔任作業員，有正當工作，教育程度為國中畢業等一切
    情狀，量處如主文所示之刑。至被告乙○○部分，則審酌其
    前有偽造貨幣案件（判處罰金銀元400 元），素行尚可；為
    圖小利而任意提供土地供他人堆置事業廢棄物，影響生態環
    境，動機不佳；惟因行為後未幾，即經警查獲，事後廢棄物
    移除後，經警會同麥寮鄉公所農業課人員勘查結果，並無礙
    農業使用，情節尚稱輕微；然犯後仍矢口否認犯行，態度不
    佳，以及其目前擔任飲料經銷商，有正當工作，教育程度係
    高中肄業，尚育有1 名幼子等一切情狀，量處如主文所示之
    刑，以資警惕。
五、丙○○於本案中不僅明知被告甲○○有意尋找土地以堆置廢
    棄物牟利，並從中牽線促成被告甲○○、乙○○簽訂土地租
    賃契約，其後並導引貨運車駕駛載運廢棄物至被告甲○○所
    承租之土地上堆置，足見丙○○於本案扮演關鍵性角色，是
    其所涉違反廢棄物清理法罪嫌，宜由檢察官另行偵辦，併此
    敘明。
據上論斷，應依刑事訴訟法第299 條第1 項前段，廢棄物清理法
第46條第1 項第3 款、第4 款，刑法第11條前段、第28條，判決
如主文。
本院經檢察官己○○到庭執行職務。
中　　華　　民　　國　　94　　年　　5 　　月　　16　　日
                  刑事第五庭    審判長法  官  陳定國
                                      法  官  廖淑華
                                      法  官  李明益
以上正本證明與原本無異。
如不服本判決，應於判決收受後10日內，向本院提出上訴狀。
                                      書記官  李達成
中　　華　　民　　國　　94　　年　　5 　　月　　18　　日
附錄法條：廢棄物清理法第46條第1項。
廢棄物清理法第46條
有下列情形之一者，處 1 年以上 5 年以下有期徒刑，得併科新
臺幣 3 百萬元以下罰金：
一  任意棄置有害事業廢棄物。
二  事業負責人或相關人員未依本法規定之方式貯存、清除、處
    理或再利用廢棄物，致污染環境。
三  未經主管機關許可，提供土地回填、堆置廢棄物。
四  未依第 41 條第 1 項規定領有廢棄物清除、處理許可文件，
    從事廢棄物貯存、清除、處理，或未依廢棄物清除、處理許
    可文件內容貯存、清除、處理廢棄物。
五  執行機關之人員委託未取得許可文件之業者，清除、處理一
    般廢棄物者；或明知受託人非法清除、處理而仍委託。
六  公民營廢棄物處理機構負責人或相關人員、或執行機關之人
    員未處理廢棄物，開具虛偽證明。
無許可文件，以經營廢棄物清除、處理為常業者，處 3 年以上
10年以下有期徒刑，得併科新臺幣9 百萬元以下罰金。
